【裁判字號】    89,訴,1648
【裁判日期】    900927
【裁判案由】    毒品危害防制條例
【裁判全文】
臺灣桃園地方法院刑事判決                        八十九年度訴字第一六四八號
    公  訴  人  臺灣桃園地方法院檢察署檢察官
    被      告  乙○○
右列被告因毒品危害防制條例案件，經檢察官提起公訴（八十九年度偵字第一四四七
九號），本院判決如左：
    主  文
乙○○連續轉讓第二級毒品，處有期徒刑捌月，緩刑參年。
    事  實
一、乙○○明知安非他命係毒品危害防制條例明定之第二級毒品，不得轉讓，竟基於
    概括之犯意，於民國八十九年九月上旬某日及同年九月十四日，分別在桃園縣桃
    園市滿意賓館及其當時位於桃園縣八德市○○路○段六四五巷二弄五號二樓住處
    內，自行施用安非他命時（施用安非他命部分未經起訴），經在場之甲○○（所
    涉施用第二級毒品部分另案偵辦）請求，連續轉讓第二級毒品安非他命予甲○○
    施用。嗣警方於八十九年九月二十日至桃園縣桃園市○○路九十六號皇家賓館三
    ０八號室執行搜索時，發現甲○○持有安非他命及吸食器，經甲○○指述其毒品
    係經乙○○轉讓，為警循線查獲上情。
二、案經桃園縣警察局桃園分局報告臺灣桃園地方法院檢察署檢察官偵查起訴。
        理  由
一、訊據被告乙○○於警訊、檢察官偵查及本院九十年七月二十六日調查時均就右揭
    犯罪事實坦承不諱，核與證人即受轉讓者甲○○於檢察官偵訊及本院九十年二月
    二十一日調查時證述情節相符（偵查卷第三十九頁背面、本院該日訊問筆錄參照
    ），上情堪信真實。雖被告於本院審理時改辯稱未曾拿安非他命予甲○○，惟查
    ：被告自警訊至本院調查時均就上情自認無訛，且其於警訊至本院調查時所為之
    自白，均係在自由意識下所為之陳述，且與事實相符，其事後辯解顯係卸責之詞
    ，不足採信。本件事證明確，被告犯行洵堪認定。
二、核被告所為，係犯毒品危害防制條例第八條第二項之轉讓第二級毒品罪。其先後
    轉讓安非他命前非法持有之低度行為，應為非法轉讓之高度行為所吸收，不另論
    罪。又被告先後二次轉讓之行為，各時間緊接，方法相同，觸犯構成要件相同之
    罪名，顯係基於概括犯意為之，為連續犯，應依刑法第五十六條規定論以一罪，
    並加重其刑。爰審酌被告無前科，此有臺灣高等法院被告全國前案紀錄表在卷可
    按，其因甲○○請求，始將自行施用剩餘之安非他命轉讓予甲○○，且轉讓之數
    量輕微、次數僅二次等一切情狀，量處如主文所示之刑。末被告前未曾受有期徒
    刑以上刑之宣告，已如前述，因一時短於思慮致犯本案犯行，經此次起訴審判後
    ，當能之所警惕，而無再犯之虞，本院認為前開對其宣告之刑，以暫不執行為適
    當，爰宣告緩刑三年，以啟自新。
三、至扣案之第二級毒品驗餘淨重零點七八七二公克、放置安非他命之燈泡、吸管一
    支，均係警方於甲○○居處搜索時查獲之物品，屬甲○○所有，並非被告所有，
    業據證人甲○○於警訊時自認無訛（偵查卷第十五頁背面參照），上開物品應在
    證人甲○○施用毒品案件中處理，本院自不宣告沒收；另扣案之吸食器一組，雖
    係被告所有，為被告所自承，惟該物僅係被告方便供施用第二級毒品之器具，並
    非供犯本罪所用之物，且該器具非專供施用毒品所用工具，自與毒品危害防制條
    例第十八條第一項前段及刑法第三十八條規定不合，毋庸宣告沒收。
據上論斷，應依刑事訴訟法第二百九十九條第一項前段，毒品危害防制條例第八條第
二項，刑法第十一條前段、第五十六條、第七十四條第一款，判決如主文。
本案經檢察官胡樹德到庭執行職務
中      華      民      國    九十      年      九      月    二十七    日
                                臺灣桃園地方法院刑事第六庭
                                    審判長法  官  孫 惠 琳
                                          法  官  曾 家 貽
                                          法  官  簡 婉 倫
右正本證明與原本無異。
如不服本判決，應於判決送達後十日內向本院提出上訴狀( 應附繕本 )，上訴於
臺灣高等法院。
                                          書記官  王 泰 元
中      華      民      國    九十      年      十      月      三      日
附錄本案論罪科刑之法條：
毒品危害防制條例第八條第二項：
轉讓第二級毒品者，處六月以上五年以下有期徒刑，得併科新臺幣七十萬元以下罰金


司法院資訊處製作；財團法人民間司法改革基金會備份。
